# Jose Ignacio Ruiz Dávila

# Ing. En Sistemas

■ Josejird.p@gmail.com

+505 8864-2203

<u>devignacio.site</u>

Soy una persona con amplio Conocimiento en el desarrollo de software, diseño de sistemas de información, integración de aplicaciones, bases de datos y sistemas de computación en red. Experto en el análisis y modelamiento de sistemas informáticos, programación de computadoras, seguridad de información, administración de bases de datos y analítica de datos. Posee una sólida formación técnica en el desarrollo de procesos, análisis de informes, implementación de sistemas y optimización de procesos.

# Experiencia

#### Analista IT - American Donuts Industrial S.A

Abril 2023 - actualmente

- Administración de redes con Mikrotik.
- Administración de Windows Server.
- Administración de ICG (Sistema de facturación).
- Implementación de SAP Business One.
- Mejora en los procesos de control de inventarios y facturación con VBA de Excel.
- Administración y instalación de CCTV.
- Reparación de mantenimiento.
- Soporte Técnico.

### Docente Virtual en Campus Inatec - Escuela Hotel Casa Luxemburgo Febrero 2021 - abril 2023

- · Cursos de Programación y informática básica
- Administrador de campos del Centro Tecnológico
- Curso virtuales
- Soporte a los Estudiantes para el uso del Campus

#### Tek Services - Soporte IT

Agosto 2016 - Enero 2019

- Soporte de Empresas
- Mantenimiento de Equipos

# Educación

Universidad Central de Nicaragua - Ingeniería En Sistemas.

Tecnológico "Ricardo Morales avilés" - Técnico En Computación

Tecnológico "Ricardo Morales avilés" - Técnico Especialista en Contabilidad.

#### **CURSOS**

- INATEC Sitio Web Con Sistemas De Gestión De Contenidos.
- Udemy C# en Profundidad.
- Udemy Flutter: Tu Guía Completa De Desarrollo Para IOS Y Android.
- Universidad americana (UAM) Modelos de negocio canvas. Competencias emprendedoras
- INATEC Programación De Macros En Excel Con VBA
- INATEC MICROSOFT AZURE FUNDAMENTALS

## **HABILIDADES** -

• HTML: Intermedio

• CSS: Intermedio

• C++: Intermedio

• C#: Intermedio

• PHP: Intermedio

• W Server: Intermedio

• Redes: Intermedio

• Laravel: Básico

• WordPress: Intermedio

• MySQL: Intermedio

• JavaScript: Básico

• Excel: Avanzado

• Mikrotik: Intermedio

# REFERENCIAS -

- Jeffrey Morales Mena
- propietario Tek services
- +505 8640 7679
- Ana Zalazar
- Analista de gente y gestión
- +505 8176 0927

• José Calderon

• Coordinador Desarrollo Informático IT - Proplasa

+505 8809 6795